【裁判字號】    95,易,3590
【裁判日期】    951227
【裁判案由】    加重竊盜
【裁判全文】
臺灣臺中地方法院刑事判決              95年度易字第3590號
公  訴  人  臺灣臺中地方法院檢察署檢察官
被      告  丁○○
            癸○○
上列被告因竊盜等案件，經檢察官提起公訴（九十五年度偵字第
二一九一四、二二三三四號），本院合議庭裁定由受命法官獨任
進行簡式審判程序，判決如下：
    主  文
丁○○共同犯如附表一編號1、2、4、5所示之竊盜罪，均累犯，
各處如同附表同編號所示之刑。又共同犯如附表一編號3、6、7
、8號所示之攜帶兇器、毀壞門扇竊盜罪，均累犯，各處如同附
表同編號所示之刑；扣案如附表三所示之物，均沒收。又竊盜，
累犯，處有期徒刑陸月。又犯如附表二編號2、3所示之攜帶兇器
、毀壞門扇竊盜罪，均累犯，各處同附表同編號所示之刑；扣案
如附表三所示之物，均沒收。應執行有期徒刑肆年；扣案如附表
三所示之物，均沒收。
癸○○共同犯如附表一編號1、2、4、5號所示之竊盜罪，各處如
同附表同編號所示之刑。又共同犯如附表一編號3、6、7、8號所
示之攜帶兇器、毀壞門扇竊盜罪，各處同附表同編號所示之刑；
扣案如附表三所示之物，均沒收。應執行有期徒刑貳年陸月；扣
案如附表三所示之物，均沒收。
    犯罪事實
一、丁○○前於民國九十二、九十三年間因犯竊盜案件，先後經
    本院以九十二年度易字第一六七一號、九十三年度易字第三
    四六號判處有期徒刑三月、十月確定；又因施用毒品案件，
    經本院以九十二年度訴字第二六○○號判處有期徒刑七月確
    定，上開三案嗣經合併定應執行刑為有期徒刑一年六月，於
    九十四年六月三日縮刑假釋出監，於九十四年六月二十三日
    縮刑假釋期滿未經撤銷視為執行完畢。癸○○前於八十九年
    間，因強盜案件，經臺灣高等法院臺中分院以九十年度上更
    一字第二○一號判處有期徒刑七年確定，於九十五年三月十
    日縮刑假釋出監，縮刑期滿日為九十七年一月二日，現仍在
    假釋期間。詎其二人均不知悔改，因缺錢花用，竟共同基於
    意圖為自己不法之所有犯意聯絡，在如附表一所示之時間、
    地點，以如附表一所示之方式，竊取被害人辛○○等八人之
    財物（詳細竊盜之時間、地點、方法、被害人、物品、所犯
    法條、科處刑度等均如附表一所示），得手後，將上開物品
    變賣花用。
二、丁○○復另自行基於意圖為自己不法所有之竊盜犯意，在如
    附表二所示之時間、地點，以如附表二所示之方式，竊取被
    害人曾順安等三人之財物（詳細竊盜之時間、地點、方法、
    被害人、物品、所犯法條、科處刑度等均如附表二所示），
    得手後，除將機車供己代步外，餘將上開物品變賣花用（另
    毀損被害人甲○○門鎖部分，業據告訴人甲○○撤回告訴，
    由本院另為不受理判決）。
三、嗣經附表一編號第2號被害人戊○○報案後，經警過濾該案
    件路口監視器，發覺丁○○、癸○○二人涉案，而於九十五
    年九月二十七日中午十二時三十分許，在臺中縣石岡鄉○○
    村○○路七七巷四四號丁○○住處查獲丁○○，並起獲附表
    二編號1號之失竊機車一台及其鑰匙一支（業已發還被害人
    ），及扣得丁○○所有，供其與癸○○二人共同涉犯如附表
    一編號3、6、7、8號及其自行涉犯如附表二編號2、3號竊盜
    案件之破壞剪一支、剪刀一支、植物剪刀一支、手電筒二支
    （詳如附表三）；又丁○○在有偵查權限之人知悉犯罪人之
    前，主動向員警林瑞堂陳明自己與癸○○另涉犯如附表一編
    號第3、5、6、7及如附表二編號第2、3號之竊盜案件，而自
    首接受裁判。員警再於九十五年十月二日拘提癸○○到案，
    而癸○○在有偵查權限之人知悉犯罪人之前，亦主動向員警
    林瑞堂陳明自己與丁○○另涉犯如附表一編號第1、4、9號
    之竊盜案件，而自首接受裁判。
四、案經臺中縣警察局移送臺灣臺中地方法院檢察署檢察官偵查
    起訴。
    理    由
一、本件被告丁○○、癸○○二人所犯係死刑、無期徒刑、最輕
    本刑為三年以上有期徒刑以外之罪，其於準備程序中就被訴
    事實為有罪之陳述，經告知簡式審判程序之旨，並聽取公訴
    人及被告之意見後，本院合議庭認為適宜而裁定由受命法官
    獨任進行簡式審判程序，合先敘明。
二、上揭犯罪事實，業據被告丁○○、癸○○於警詢、偵訊中及
    本院審理時坦承不諱，核與證人即被害人辛○○、戊○○、
    己○○、黃福榮、子○○、庚○○、丙○○、壬○○、曾順
    安、張添增、張世欣等十一人於警詢中及證人林瑞堂於本院
    審理中證述之情節相符；並有扣押筆錄暨扣押物品目錄表、
    監視器翻拍照片、現場照片、贓物認領保管單、臺中縣警察
    局車輛協尋電腦輸入單、車輛竊盜、車牌失竊資料個別查詢
    報表-查詢車輛認可資料等附卷可稽；且有如附表三所示之
    物品扣案可資佐證，足認被告二人之自白均與事實相符，
    本件事證明確，被告二人犯行均足堪認定。
三、論罪科刑：
(一)、按刑法第三百二十一條第一項第三款之攜帶兇器竊盜罪，係
    以行為人攜帶兇器竊盜為其加重條件，此所謂兇器，其種類
    並無限制，凡客觀上足對人之生命、身體、安全構成威脅，
    具有危險性之兇器均屬之，且祇須行竊時攜帶此種具有危險
    性之兇器為已足，並不以攜帶之初有行兇之意圖為必要（最
    高法院七十九年台上字第五二五三號判例意旨參照）。被告
    二人，所使用之上開竊盜工具破壞剪等為金屬材質，足以為
    殺傷人之生命、身體之器械，要係具有危險性之兇器無誤。
    故核被告丁○○、癸○○二人附表一、附表二所示行為，分
    係犯刑法第三百二十條第一項及第三百二十一條第一項第二
    款、第三款之竊盜罪（各該次犯行所犯法條詳如附表一、二
    所犯法條欄所示）。
(二)、被告二人所犯上開各罪間，犯意各別，罪名有異，且均在九
    十五年七月一日刑法修正施行廢除連續犯之後，均應分論併
    罰之。
(三)、被告二人犯罪事實欄一所載犯行（即附表一之犯行），有犯
    意之聯絡及行為之分擔，皆為共同正犯。
(四)、被告丁○○在有偵查權限之人知悉犯罪人之前，主動向員警
    林瑞堂陳明自己與癸○○另涉犯如附表一編號第3、5、6、7
    及如附表二編號第2、3號之竊盜案件；被告癸○○亦在有偵
    查權限之人知悉犯罪人之前，主動向員警林瑞堂陳明自己與
    丁○○另涉犯如附表一編號第1、4、9號之竊盜案件，業經
    員警林瑞堂於本院審理時到庭證述明確（本院卷第六四、六
    五頁），其二人對於上開未發覺之罪自首而接受裁判，應依
    刑法第六十二條前段之規定，減輕其刑。
(五)、被告丁○○有如犯罪事實欄所載曾受有期徒刑執行完畢之前
    科，此有臺灣臺中地方法院檢察署刑案資料查註紀錄表及臺
    灣高等法院被告全國前案紀錄表各一份在卷足憑，其於五年
    以內故意再犯本件有期徒刑以上之罪，為累犯，應依刑法第
    四十七條第一項之規定，各加重其刑，並各依法先加後減之
    。
(六)、爰審酌被告二人均素行不佳，所犯竊盜次數及犯罪所得不低
    ，對社會治安所生危害非輕，且未與被害人達成和解賠償損
    失，法治觀念淡薄，惟念其犯後均能坦承犯行，態度良好，
    及其犯罪之動機、目的、手段等一切情狀，分別量處如主文
    所示之刑，並定其應執行之刑，以資懲儆。至本件檢察官雖
    請求諭知被告丁○○應於刑之執行前令入勞動場所強制工作
    ，然保安處分係對受處分人將來之危險性所為拘束其身體、
    自由之處置，以達教化與治療之目的，為刑罰之補充制度，
    本諸法治國家保障人權之原理及刑法之保護作用，其法律規
    定之內容，應受比例原則之規範，使保安處分之宣告，與行
    為人所為行為之嚴重性，行為人所表現之危險性，及對行為
    人未來行為之期待性相當，司法院大法官會議釋字第四七一
    號解釋可資參照。查本件被告之犯罪行為值得非難，自不可
    取；惟本院衡酌被告丁○○雖屢犯竊盜罪，然其本件多次竊
    盜案件，有多件係在未查獲贓物及員警知悉犯罪前自首供出
    犯行，犯後亦能坦認犯行，足見其尚具悔意，審酌其行為之
    嚴重性、行為人所表現之危險性及對於未來行為之期待性，
    依憲法比例原則之規範，認本件量處被告如主文所示之刑，
    已足收懲儆之效，未達須以保安處分預防矯治之程度，尚無
    施以強制工作之必要，附此敘明。
四、扣案如附表三所示之物，係被告丁○○所有，且係供被告二
    人竊盜所用之物，業據被告二人供明在卷，爰依刑法第三十
    八條第一項第二款規定，併宣告沒收之。
據上論斷，應依刑事訴訟法第二百七十三條之一第一項、第二百
九十九條第一項前段，刑法第二十八條、第三百二十條第一項、
第三百二十一條第一項第二款、第三款、第六十二條前段、第四
十七條第一項、第五十一條第五款、第三十八條第一項第二款，
刑法施行法第一條之一，判決如主文。
本案經檢察官乙○○到庭執行職務
中    華    民    國    95    年    12    月    27    日
                  刑事第八庭    法  官  洪堯讚
上正本證明與原本無異。
如不服本判決，應於送達後十日內向本院提出上訴狀（須附繕
本），上訴於台灣高等法院台中分院。
                                書記官  柳寶倫
中    華    民    國    95    年    12    月    27    日
附錄本案論罪科刑法條
中華民國刑法第320條第1項
意圖為自己或第三人不法之所有，而竊取他人之動產者，為竊盜
罪，處 5 年以下有期徒刑、拘役或 5 百元以下罰金。
中華民國刑法第321條
犯竊盜罪而有左列情形之一者，處 6 月以上、 5 年以下有期徒
刑：
一  於夜間侵入住宅或有人居住之建築物、船艦或隱匿其內而犯
    之者。
二  毀越門扇、牆垣或其他安全設備而犯之者。
三  攜帶兇器而犯之者。
四  結夥三人以上而犯之者。
五  乘火災、水災或其他災害之際而犯之者。
六  在車站或埠頭而犯之者。
前項之未遂犯罰之。
~x0g2;
附表：
■中縣警刑大偵五字第0950014488號（警卷(一)）
■中縣警刑大偵五字第0950015571號（警卷(二)）
附表一：癸○○、丁○○共同竊盜部分
┌──┬────┬──────┬────────┬────────┬────┬────────┬────────┐
│編號│犯罪時間│犯罪地點    │犯罪方法        │    被害人      │損失財物│ 所犯法條       │科處刑度        │
│    │        │            │                │（毀損告訴否?） │        │（起獲贓物否?） │（自首否？）    │
├──┼────┼──────┼────────┼────────┼────┼────────┼────────┤
│ 1  │95年8月2│台中縣東勢鎮│未上鎖，徒手進入│辛○○          │鏈鋸機一│刑法第320條第1項│丁○○處有期徒刑│
│    │9日12時 │新盛街548號 │行竊。          │（侵入住宅部分未│台（價值│（未起獲贓物）  │陸月。          │
│    │許      │            │                │告訴）（95偵    │約新台幣│                │癸○○處有期徒刑│
│    │        │            │                │22334 號卷P30~31│9500元）│                │肆月（自首）。  │
│    │        │            │                │、警卷(二)P26~27  │        │                │                │
│    │        │            │                │  ）            │        │                │                │
│    │        │            │                │                │        │                │                │
│    │        │            │                │                │        │                │                │
│    │        │            │                │                │        │                │                │
│    │        │            │                │                │        │                │                │
├──┼────┼──────┼────────┼────────┼────┼────────┼────────┤
│ 2  │95年9月1│台中縣后里鄉│未上鎖，徒手進入│戊○○          │硬管式割│刑法第320條第1項│丁○○處有期徒刑│
│    │0日14時1│內東路6之5號│行竊。          │（侵入住宅部分未│草機一臺│（未起獲贓物）  │陸月。          │
│    │5分     │樓梯間      │                │告訴）（警卷(一)  │（價值約│                │癸○○處有期徒刑│
│    │        │            │                │P15~16 ）       │新台8000│                │伍月。          │
│    │        │            │                │                │元）    │                │                │
│    │        │            │                │                │        │                │                │
│    │        │            │                │                │        │                │                │
│    │        │            │                │                │        │                │                │
├──┼────┼──────┼────────┼────────┼────┼────────┼────────┤
│ 3  │95年9月1│台中縣東勢鎮│以破壞剪破壞門鎖│己○○          │音響一組│刑法第321條第1項│丁○○處有期徒刑│
│    │1日中午 │明正里菜園路│，進入行竊。    │（毀損部分未告訴│、聲寶牌│第2、3款        │玖月（自首）。  │
│    │12 時許 │旁產業道路工│                │）（警卷(一)P17~18│電視一台│（未起獲贓物）  │癸○○處有期徒刑│
│    │        │寮          │                │）              │（價值約│                │玖月。          │
│    │        │            │                │                │新台幣11│                │                │
│    │        │            │                │                │萬元）  │                │                │
│    │        │            │                │                │        │                │                │
│    │        │            │                │                │        │                │                │
├──┼────┼──────┼────────┼────────┼────┼────────┼────────┤
│ 4  │95年9月1│台中縣東勢鎮│未上鎖，徒手進入│黃福榮          │抽水機一│刑法第320條第1項│丁○○處有期徒刑│
│    │4日12時 │石坑段工寮  │行竊。          │（警卷(二)P30~31）│台（價值│（未起獲贓物）  │陸月。          │
│    │許      │            │                │                │約新台幣│                │癸○○處有期徒刑│
│    │        │            │                │                │7000元）│                │肆月（自首）。  │
│    │        │            │                │                │        │                │                │
│    │        │            │                │                │        │                │                │
│    │        │            │                │                │        │                │                │
│    │        │            │                │                │        │                │                │
│    │        │            │                │                │        │                │                │
│    │        │            │                │                │        │                │                │
│    │        │            │                │                │        │                │                │
│    │        │            │                │                │        │                │                │
├──┼────┼──────┼────────┼────────┼────┼────────┼────────┤
│ 5  │95年9月2│苗栗縣卓蘭鎮│未上鎖，徒手進入│子○○          │割草機一│刑法第320條第1項│丁○○處有期徒刑│
│    │16日14時│新厝里新南街│行竊。          │（警卷(一)P19~20  │台、包裝│（未起獲贓物）  │伍月（自首）。  │
│    │許      │旁工寮      │                │）              │機一台  │                │癸○○處有期徒刑│
│    │        │            │                │                │（價值約│                │伍月。          │
│    │        │            │                │                │新台幣14│                │                │
│    │        │            │                │                │000元） │                │                │
│    │        │            │                │                │        │                │                │
│    │        │            │                │                │        │                │                │
│    │        │            │                │                │        │                │                │
│    │        │            │                │                │        │                │                │
│    │        │            │                │                │        │                │                │
├──┼────┼──────┼────────┼────────┼────┼────────┼────────┤
│ 6  │95年9月2│台中縣和平鄉│以破壞剪破壞門鎖│庚○○          │挖洞機一│刑法第321條第1項│丁○○處有期徒刑│
│    │3日10時 │自由村東崎路│，進入行竊。    │（毀損部分未告訴│台、背式│第2、3款        │玖月（自首）。  │
│    │許      │2段127之7號 │                │）（警卷(一)P24~25│馬達噴霧│（未起獲贓物）  │癸○○處有期徒刑│
│    │        │工寮        │                │）              │器一台  │                │玖月。          │
│    │        │            │                │                │（共價值│                │                │
│    │        │            │                │                │約新台幣│                │                │
│    │        │            │                │                │1萬6千元│                │                │
│    │        │            │                │                │）      │                │                │
│    │        │            │                │                │        │                │                │
│    │        │            │                │                │        │                │                │
│    │        │            │                │                │        │                │                │
│    │        │            │                │                │        │                │                │
│    │        │            │                │                │        │                │                │
├──┼────┼──────┼────────┼────────┼────┼────────┼────────┤
│ 7  │95年9月2│台中縣和平鄉│以破壞剪破壞門鎖│丙○○          │割草機二│刑法第321條第1項│丁○○處有期徒刑│
│    │3日10時 │自由村東崎路│，進入行竊。    │（毀損部分未告訴│台（共價│第2、3款        │玖月（自首）。  │
│    │許      │2段127之60號│                │）（警卷(一)P27~28│值約新台│（未起獲贓物）  │癸○○處有期徒刑│
│    │        │工寮        │                │）              │幣7000元│                │玖月。          │
│    │        │            │                │                │）      │                │                │
│    │        │            │                │                │        │                │                │
│    │        │            │                │                │（癸○○│                │                │
│    │        │            │                │                │稱偷一台│                │                │
│    │        │            │                │                │，警卷(二)│                │                │
│    │        │            │                │                │P13）   │                │                │
│    │        │            │                │                │        │                │                │
│    │        │            │                │                │        │                │                │
│    │        │            │                │                │        │                │                │
├──┼────┼──────┼────────┼────────┼────┼────────┼────────┤
│ 8  │95年9月 │苗栗縣卓蘭鎮│以破壞剪破壞門鎖│壬○○          │空氣壓縮│刑法第321條第1項│丁○○處有期徒刑│
│    │26日14時│苗豐段（產業│，進入行竊。    │（毀損部分未告訴│機一台（│第2、3款        │拾月。          │
│    │許      │道路旁）工寮│                │）（警卷(二)P40~41│價值約新│（未起獲贓物）  │癸○○處有期徒刑│
│    │        │            │                │）              │台幣5000│                │捌月（自首）。  │
│    │        │            │                │                │元）    │                │                │
│    │        │            │                │                │        │                │                │
│    │        │            │                │                │        │                │                │
│    │        │            │                │                │        │                │                │
│    │        │            │                │                │        │                │                │
│    │        │            │                │                │        │                │                │
└──┴────┴──────┴────────┴────────┴────┴────────┴────────┘
附表二：丁○○單獨竊盜部分
┌──┬────┬──────┬────────┬────────┬────┬────────┬────────┐
│編號│犯罪時間│犯罪地點    │犯罪方法        │    被害人      │損失財物│所犯法條        │科處刑度        │
│    │        │            │                │                │        │（起獲贓物否?） │                │
├──┼────┼──────┼────────┼────────┼────┼────────┼────────┤
│ 1  │95年9月1│台中縣東勢鎮│見鑰匙插在三陽GX│曾順安          │三陽GX5-│刑法第320條第1項│丁○○處有期徒刑│
│    │9日14時 │茂興里東蘭路│5-200號機車上， │（警卷(一)P22~23）│200號重 │（起獲贓物三陽  │陸月            │
│    │許      │203號倉庫旁 │即將車騎走。    │                │型機車一│GX5- 200號重型機│                │
│    │        │            │                │                │台（價  │車一台、機車鑰匙│                │
│    │        │            │                │                │值約新台│一把）          │                │
│    │        │            │                │                │幣3萬元 │                │                │
│    │        │            │                │                │）      │                │                │
├──┼────┼──────┼────────┼────────┼────┼────────┼────────┤
│ 2  │95年9月2│台中縣和平鄉│以破壞剪破壞門鎖│張添增          │割草機一│刑法第321條第1項│丁○○處有期徒刑│
│    │4日15時 │自由村東崎路│進入行竊。      │（侵入住宅及毀損│台（價值│第2、3款        │玖月（自首）    │
│    │許      │旁農舍      │                │部分未告訴）（警│約新台幣│（未起獲贓物）  │                │
│    │        │            │                │卷(一)P31~32）    │8500元）│                │                │
├──┼────┼──────┼────────┼────────┼────┼────────┼────────┤
│ 3  │95年9月2│台中縣和平鄉│以破壞剪破壞門鎖│張世欣          │割草機二│刑法第321條第1項│丁○○處有期徒刑│
│    │5日15時 │自由村東崎路│進入行竊。      │（毀損部分未告訴│台（價值│第2、3款        │玖月（自首）    │
│    │        │2段160號工寮│                │）（警卷(一)P33~34│約15000 │（未起獲贓物）  │                │
│    │        │            │                │）              │元）    │                │                │
└──┴────┴──────┴────────┴────────┴────┴────────┴────────┘
附表三：扣案物品
1.破壞剪一支。
2.剪刀一支。
3.植物剪刀一支。
4.手電筒二支。


司法院資訊處製作；財團法人民間司法改革基金會備份。
